【裁判字號】    98,訴,1014
【裁判日期】    990618
【裁判案由】    偽造文書等
【裁判全文】
臺灣屏東地方法院刑事判決              98年度訴字第1014號
公  訴  人  臺灣屏東地方法院檢察署檢察官
被      告  甲○○
            乙○○
前列二人
選任辯護人  許安德利律師
上列被告因偽造文書案件，經檢察官提起公訴（97年度偵字第70
24號、98年度偵字第1735號），本院判決如下：
    主  文
甲○○共同犯竊佔罪，處有期徒刑陸月；又犯行使偽造公文書罪
，處有期徒刑壹年貳月，減為有期徒刑柒月。應執行有期徒刑壹
年。
乙○○共同犯竊佔罪，處有期徒刑陸月，如易科罰金，以新臺幣
壹仟元折算壹日；又犯竊佔罪，處有期徒刑伍月，如易科罰金，
以新臺幣壹仟元折算壹日。應執行有期徒刑拾月，如易科罰金，
以新臺幣壹仟元折算壹日。
    事  實
一、乙○○、甲○○2 人係父子，竟共同意圖為自己不法之利益
    ，自民國96年10月間起，先以鐵絲網圍住國有財產局台灣南
    區辦事處屏東分處經管之國有屏東縣麟洛鄉○○段796 地號
    土地（下稱農場段796 地號土地），面積共2,193.78平方公
    尺（位置詳如附圖一所示之0-0-0-0-0-0-0 所連成之範圍為
    鐵絲網圍籬位置），並在該796 地號土地上種植楊桃、釋迦
    、芭樂、椰子等果樹之方式，而共同竊佔並使用上開國有之
    農場段796 地號土地。
二、乙○○另基於意圖為自己不法之利益，於96年10月間，在國
    有財產局台灣南區辦事處屏東分處經管之國有屏東縣麟洛鄉
    ○○段812 地號及813 地號土地（下稱農場段812 地號及
    813 地號土地）上，搭建鐵架鐵皮各1 座，面積分別達244.
    41及56.5 6平方公尺（位置詳如附圖二所示812-A003之鐵架
    鐵皮屋，面積244.41平方公尺，四周圍牆長度93.177公尺；
    813-A001鐵架鐵皮屋，面積56.56 平方公尺），竊佔並使用
    上開國有之農場段812地號及813地號土地。
三、甲○○另基於偽造公文書並持以行使之犯意，於92年11月12
    日前之某日，以影印之方式，偽造未登記在其名下之屏東縣
    麟洛鄉○○段000-0000地號（93年重測後改為農場段593 地
    號）土地之所有權狀影本1 份，並親手於該土地所有權狀影
    本寫明「本人同意李林冊」使用，且在緊鄰該行字之尾端蓋
    用其本人之印章，以示該土地所有權人確有同意之真意，隨
    即將該偽造之土地所有權狀影本之公文書交予其不知情之母
    親李林冊（另經檢察官為不起訴處分）於92年11月12日持以
    向臺灣電力股份有限公司屏東區營業處( 以下簡稱臺電屏東
    營業處) 申請新設00-00-0000-00-0 號電表，足以生損害於
    該土地之真正所有權人楊庚盛及臺電屏東營業處審核電表新
    設之正確性，嗣經臺灣屏東地方法院檢察署檢察官偵查時調
    閱上開電表之相關申請文件後，始悉上情。
四、案經丁○向臺灣屏東地方法院檢察署告發及臺灣屏東地方法
    院檢察署檢察官自動檢舉偵查起訴。
    理  由
壹、程序方面
一、按刑事訴訟法新制採改良式當事人進行主義，為保障被告防
    禦權及維護直接審理與言詞審理原則，刑事訴訟法第159 條
    第1 項規定：「被告以外之人於審判外之言詞或書面陳述，
    除法律有規定者外，不得作為證據。」酌採英美法之傳聞法
    則。復於第159 條之1 至第159 條之5 增設例外規定，以應
    實務需要，俾符實體真實發現之訴訟目的。是以，告發人丁○、丁○之代理人陳純青律師、證人李聯峰、周輝誠、洪仁
    修、賴榮河、蘇國偉、楊庚盛、李林冊、黃正良、胡世瑩、
    鐘振榮等人於偵查中檢查事務官所為之詢問，係被告以外之
    人於審判外之陳述，亦查無符合刑事訴訟法第159 條之1 至
    之5 之情形，依據前開條文規定，上開告訴人之檢查事務官
    詢問筆錄，即不得作為證據。
二、按傳聞法則之重要理論依據，在於傳聞證據未經當事人之反
    對詰問予以核實，乃予排斥，惟若當事人已放棄對原供述人
    之反對詰問權，於法院審判時表明同意該等傳聞證據可作為
    證據，基於證據資料愈豐富，愈有助於真實發現之理念，並
    貫徹刑事訴訟法修法加重當事人進行主義之精神，確認當事
    人對於證據能力有處分權之制度，傳聞證據經當事人同意作
    為證據，法院認為適當者，亦得為證據；另當事人於調查證
    據時，對於傳聞證據表示「沒有意見」、「對於證據調查無
    意見」，而未於言詞辯論終結前聲明異議，應視為已有將該
    等傳聞證據採為證據之同意，刑事訴訟法第159 條之5 定有
    明文。檢察官、被告及辯護人於本院審理時就本判決下列引
    用之各項證據資料如屬審判外之言詞或書面陳述，知有刑事
    訴訟法第159 條第1 項不得為證據之情形，均未於言詞辯論
    終結前聲明異議，本院審酌上開證據資料作成時之情況，並
    無任何違法取證之不適當情形，且對於被告涉案之事實具有
    相當之關聯性，依刑事訴訟法第159 條之5 規定，認均具有
    證據能力。
貳、實體方面：
一、訊之被告甲○○、乙○○均矢口否認有何上開竊佔、行使偽
    造公文書等犯行，被告甲○○辯稱：我否認有檢察官所起訴
    的犯罪事實，土地早在六十年間已經占有，當時買的時候不
    知其中有一筆是國有地，就一併使用，我母親買的時候交給
    我耕作，土地沒有明顯的界線，我就一直耕作，不知道有佔
    用796 地號土地，農場段796 地號土地係被十二筆土地包圍
    ，當時買土地時，前手一併交給我們使用，工而且耕作了三
    十多年，鐵絲網是拍賣以後因為怕水果被小偷偷走才圍的，
    所有權狀是我母親拿去聲請電表，其中一筆土地是我母親拿
    去辦理云云。被告乙○○辯稱：否認有檢察官所起訴的犯罪
    事實，我沒有竊佔，是六十年買了以後就使用那些土地，鐵
    絲網是法院拍賣後測量說是國有地，我才圍起來，我是圍國
    有地，我怕水果被偷云云。
二、事實一、被告甲○○、乙○○竊佔農場段796 地號土地部分
    ：
(一)、臺灣屏東地方法院檢察署檢察事務官於97年5 月7 日至農場
    段796 地號土地現場履勘結果發現，該796 地號土地四周均
    已設置鐵絲網，其上存有磚造平房1 棟並已種植農作物，此
    有勘驗筆錄1 份與照片15張及屏東縣屏東地政事務所97年5
    月14日屏所地二字第0970005723號函附之農場段796 地號土
    地複丈成果圖、該地政事務所97年6 月23日屏所地二字第
    0970007443號函檢送農場段796 地號土地複丈成果圖各1 份
    在卷可稽（97年度他字第172 號卷第63-67 頁、第126-135
    頁），被告甲○○、乙○○於本院審理中亦自承農場段796
    地號土地之鐵絲網係本院民事執行處拍賣農場段738 地號等
    13筆土地後，其等始以鐵絲網將農場段796 地號土地如附圖
    一所示之土地圍起來，則被告二人確有使用農場段796 地號
    土地，堪以認定。
(二)、與農場段796 地號土地相連之屏東縣麟洛鄉○○段738 、78
    5 、786 、787 、793 、794 、795 、798 、799 、937 、
    800 、801 地號之13筆土地（下稱農場段738 地號等13筆土
    地）業經本院民事執行處以95年度執字8889號強制執行事件
    ，經特別變賣程序後由告發人丁○之妻丙○○○於96年8 月
    1 日得標買受，上開土地之所有權人為甲○○與李聯峰（僅
    為同段787 地號之所有權人，另經檢察官另為不起訴處分）
    ，從本院民事執行處上開特別變賣程序後之拍賣公告內所製
    作之拍賣標的附表以觀，並未包含同段796 地號國有土地在
    內，此有臺灣屏東地方法院特別拍賣程序後之拍賣公告在卷
    可稽，並有上開95年度執字第8889號強制執行卷宗影本附卷
    可按，是農場段796 地號土地並非包含在為農場段738 地號
    等13筆土地之內。
(三)、上開強制執行事件進行中，承辦書記官胡世瑩於95年6 月7
    日會同地政人員至執行標的物之現場指界時，即發現農場段
    796 地號國有土地之存在，當時甲○○與乙○○均曾在現場
    聞見，因乙○○不願意配合簽名，故查封筆錄上僅有甲○○
    之簽名，此有臺灣屏東地方法院95年度執字第8889號案件95
    年6 月7 日查封筆錄影本2 紙在卷可稽，是被告甲○○與被
    告乙○○即難諉為不知農場段796 地號土地之存在。
(四)、另依卷附之屏東縣麟洛屏東縣屏東地政事務所於97年7 月21
    日以屏麟鄉戶（查）字第0970000010號函所檢附甲○○與乙○○2 人之戶籍資料顯示，被告甲○○於73年12月24日即將
    戶籍遷入位在農場段796 地號土地上之磚造平房（即附圖一
    A 部分），戶籍地址為屏東縣麟洛鄉○○村○○鄰○○路農場
    巷22號迄今（74年8 月1 日整編前原為屏東縣麟洛鄉新田村
    18 鄰 上麟洛溪13之10號），被告乙○○亦於76年11月2 日
    即將戶籍遷入位在麟洛段796 地號土地上之磚造平房，戶籍
    地址為屏東縣麟洛鄉○○村○○鄰○○路農場巷22號迄今（74
    年8 月1 日整編前原為屏東縣麟洛鄉新田村18鄰上麟洛溪13
    之10 號 ），被告2 人之戶籍遷入屏東縣麟洛鄉○○村○○鄰
    ○○路農場巷22號之時間分別達23年及20年之久，且依屏東
    縣屏東地政事務所於97年7 月10日以屏所地二字第09700081
    47號函檢送之屏東縣麟洛鄉○○段738 地號土地等17筆土地
    重測結果清冊顯示，屏東縣麟洛鄉○○段796 地號土地（於
    93年重測前為麟洛段450-693 地號土地）無論在重測前或重
    測後之面積均為2193.78 平方公尺，以被告2 人設籍在796
    地號之磚造平房上分別達23年及20年之久，並於60幾年間在
    農場段738 地號等13筆土地上經營南宏牧場，畜養豬隻至80
    幾年間，中間長達20年之時間，衡諸常情，倘真如被告甲○○與乙○○所言，796 地號土地為738 地號等13筆土地所包
    含，以農場段796 地號土地面積達2193.78 平方公尺之如此
    廣袤之面積，被告2 人長期在鄰近796 地號土地之同段738
    地號等13筆土地經營牧場之生活經驗，被告2 人斷無可能不
    發現尚有農場段796 地號(93 年重測前為麟洛段450-693 地
    號) 土地之存在。
(五)、又上開農場段738 地號等13筆土地經本院民事執行處於96年
    間拍定，由訴外人丙○○○得標，並於96年12月5 日由執行
    處書記官至現場將土地點交予買受人丙○○○，有上開執行
    事件卷宗影本可按，被告乙○○於檢察事務官詢問時，亦陳
    稱：甲○○已於96年11月15日以申請函向財政部國有財產局
    申請承租，惟申請費時，才會先請工人用鐵絲網圍住農場段
    796 地號土地，我買的時候沒有鐵絲網等語（97年度他字第
    172 號卷357 頁）。被告甲○○與被告乙○○竟於財政部國
    有財產局臺灣南區辦事處屏東分處未核准被告甲○○承租屏
    東縣麟洛鄉○○段796 地號土地前，在該國有土地上種植楊
    桃、釋迦、芭樂、椰子等作物，且於上開738 地號等13筆土
    地拍定後，一方面向國有財產局申請承租，一方面即以鐵絲
    網將農場段796 地號土地圍住，足徵被告2 人在主觀上明知
    其無權占有，要與他人之土地有所區隔。又被告二人申請承
    租農場段796 地號土地一事，亦經財政部國有財產局臺灣南
    區辦事處屏東分處於97年6 月12日以臺財產南屏三字第0973
    003269號函註銷被告甲○○於96年10月11日申請承租796 地
    號之案件，有該函一份在卷可按（97年度他字第172 號卷
    295 頁）。另被告乙○○於檢察官偵訊時亦陳稱：我的牧場
    已經出租六年了，796 地號上面有一間紅磚及紅色頂鐵皮屋
    都用來堆東西，該屋不能住，只能休息而已，小果樹是我跟
    甲○○一起種的，較新較矮的鐵絲網圍牆是我跟甲○○一起
    圍的，圍的範圍包括所有的國有地，是802 、803 、797 、
    796 地號，圍的時間是在去（96）年10月底，小果樹也是在
    去年十月間種的，我們種完小果樹後，國有財產局才撤銷我
    的租約，796 號以前就沒有租過，我在10月11日才申請承租
    ，國有財產局有收件，迄今都沒有沒有結果，796 地號我是
    在法院拍賣當時，我才發現有這塊國有地，而較高較舊的圍
    牆是涵蓋我所有的土地，非常的大，因為96年10月9 日執行
    書記官去現場的時候告訴我說這些都是國有地，要我放棄這
    些國有地，我跟她說我有承租，為何要我放棄，所以我就把
    這塊地圍起來，（問：該地租給他人做為豬舍達六年，租約
    到98年為止，那你為何可以在該地上種東西? 是否後來發現
    要被法院拍賣的時候才去種? ）96年8 月被拍賣後，承租人
    不能再租了，我們在96年9 月底才開始種水果，我指的是紅
    磚屋附近，買受人丁○要強佔，所以我才圍起來，圍的時候
    甲○○在場等語（97年度偵字第7024號卷第19-20 頁）。則
    被告甲○○、乙○○二人於92年間即將其等所有之農場段
    738 等地號13筆土地出租他人，租約至98年止，則被告2 人
    自92年起即未佔用農場段796 地號土地，且係因本院95年度
    執字第8889號執行事件，上開農場段738 地號等13筆地號土
    地於96年8 月1 日由丙○○○得標買受後，該農場段738 等
    地號土地承租人不再承租，被告2 人即於96年10月間僱請工
    人以鐵絲網圍住農場段796 地號土地，並向國有財產局南區
    辦事處申請承租農場段796 地號土地，是被告2 人係於96年
    10月間起始竊佔農場段796 地號土地之事實，應堪認定。被
    告2 人辯稱：係82年間即已佔用，追訴權之時效已消滅云云
    ，同無足採信，其二人竊佔農場段796 地號土地之犯行，事
    證明確，堪以認定。
三、事實二、被告乙○○竊佔農場段812、813地號土地部分：
(一)、臺灣屏東地方法院檢察署檢察事務官於97年7 月18日至農場
    段812 地號及813 地號土地履勘結果發現，812 地號及813
    地號土地四周均已設置鐵皮圍籬（即附圖二所示812-A003部
    分，四周圍牆長度93.177公尺），其上存有鐵皮屋1 棟，鐵
    皮圍籬內地面業已鋪設水泥，且擺設盆栽與日常什物用品，
    此有勘驗筆錄1 份與照片22張及屏東縣屏東地政事務所97年
    8 月13日以屏所地二字第0970009708號函附之農場段812 、
    813 地號土地複丈成果圖在卷可稽（97年度他字第620 號卷
    第69-70 頁、111-114 頁，是被告乙○○確有佔用農場段
    812 地號及813 地號土地至為顯明。
(二)、鄰近812 、813 地號土地之屏東縣麟洛鄉○○段738 、785
    、786 、787 、793 、794 、795 、798 、799 、937 、80
    0 、801 地號之13筆土地業經本院民事執行處以95年度執字
    8889號強制執行事件經特別變賣程序後由訴外人丙○○○得
    標買受，有該執行事件卷宗影本附卷可按。上開農場段738
    地號等13筆土地之所有權人為甲○○與李聯峰（均另經檢察
    官另為不起訴處分），自屏東潮州地政事務所提供之738 地
    號至80 3地號等17筆土地之「屏東電謄字第080055號」地籍
    圖謄本觀之，738 地號等13筆土地並未包含農場段812 、81
    3 地號國有土地在內，且緊鄰812 地號土地旁之810 地號土
    地於64年7 月即已供道路所使用，該瀝青混凝土路面為鄉公
    所鋪設，歷年皆依原路面維修，則812 地號及813 地號土地
    與800 及801 地號土地間本有明顯之區隔存在，有屏東縣麟
    洛鄉公所於97年6 月27日麟鄉建字第0970004271號函1 份及
    屏東縣麟洛鄉○○段數值圖（64年7 月攝影，航照一版）1
    份在卷可按（97年度他字第620 號卷第84、85頁），是被告
    乙○○辯稱：農場段812 地號及813 地號土地為同段738 地
    號等13筆土地所包含云云，即難以信為真實。
(三)、又農場段812 地號及813 地號土地於95年3 月31日時，尚未
    有被告乙○○所稱原本即已存在之鐵皮屋，有行政院林務局
    農林航空測量所於95年3 月31日拍攝之屏東縣麟洛鄉○○段
    812 地號等土地之空照圖可按，而檢察事務官於97年7 月18
    日至現場履勘時，該鐵皮屋內之設置及建材均相當新穎，再
    該屋所使用之電表（電表號碼：00-00-0000-00-0 ）亦係於
    92 年11 月12日申請，帳單地址為：屏東縣麟洛鄉○○路農
    場巷22號，該址係在屏東縣麟洛鄉○○段796 地號國有土地
    上，而非位於812 、813 地號土地，有臺灣電力股份有限公
    司屏東區營業處97年7 月24日D 屏東字第9707-0280 號函之
    電表號碼：00-00-0000-00-0 申請新設相關資料影本附卷可
    證（97年度他字第620 號卷88頁），顯示該鐵皮屋應不可能
    於60年間即已存在之舊屋改建修繕而來，否則若該鐵皮屋於
    60年間即已存在，至92年11月12日始申請新設電表，豈非30
    餘年間均無電力可用，顯與常情有違。
(四)、綜上，被告乙○○於財政部國有財產局臺灣南區辦事處屏東
    分處未核准其承租屏東縣麟洛鄉○○段812、813地號土地前
    ，在上開2 國有土地上搭建鐵皮屋，被告乙○○在主觀上明
    知其無權占用，復在其上搭建房屋居住，其有不法得利之意
    圖，具有竊佔之犯意甚明，其此部分之竊佔犯行，事證明確
    ，堪以認定。
四、事實三、被告甲○○行使偽造公文書部分：訊之被告甲○○
    雖否認有何偽造公文書、行使偽造公文書之犯行。惟查：被
    告甲○○於偵訊中亦自承：在上開屏東縣麟洛鄉○○段000-
    0000地號土地之所有權狀影本親手於該土地所有權狀寫明「
    本人同意李林冊」使用，且在緊鄰該行字之尾端蓋用其本人
    之印章等語（97年度他字第620 號卷第150-152 頁），足認
    其以該土地所有權人自居，同意李林冊持以向臺電屏東營業
    處申請電表之事實至為明顯。然屏東縣麟洛鄉○○段000-
    0000地號之土地所有權人為楊庚盛，且該地號於93年重測後
    更改為農場段593 地號土地，有屏東地政事務所97年8 月1
    日屏所地二字第0970009124號函附之麟洛段000-0000地號土
    地異動索引、地籍圖重測及調查表各1 份在卷可按（97年度
    他字第620 號卷第93-96 頁），是被告甲○○非麟洛段000-
    0000地號土地之所有權人甚明。又被告甲○○交付其母親李
    林冊持以向臺電屏東營業處申請電表使用之屏東縣麟洛鄉○○段000-0000地號土地所有權狀影本上所有權人係記載甲○○，而非真正之所有權人楊庚盛，是被告確曾以偽造之屏東
    縣麟洛鄉○○段000-0000地號土地所有權狀影本，交由其不
    知情之母親李林冊於92年11月12日持以向臺電屏東營業處申
    請電表使用，該電表裝設在上開農場段812 地號及813 地號
    土地上之鐵皮屋上，電表帳單地址為：屏東縣麟洛鄉○○路
    農場巷22號，有臺灣電力股份有限公司屏東區營業處97年7
    月24日D 屏東字第9707-0280 號函附之之電表號碼：00-00-
    0000-00-0 申請新設相關資料影本及偽造之土地所有權狀影
    本1 份附卷可證（97年度他字第620 號卷88-91 頁），楊庚
    盛與甲○○並不相識，亦未授權甲○○以屏東縣麟洛鄉○○
    段000-0000地號土地之所有權人自居，且該土地使用情形亦
    與甲○○絲毫無關。又被告甲○○係持原為其所有之屏東縣
    麟洛鄉○○段000-0000地號土地（93年重測後為農場段800
    號，該土地直至96年8 月1 日為丙○○○得標買受前，所有
    權人為甲○○，而該土地曾於91年8 月16日向屏東地政事務
    所申請核發土地所有權狀，權狀字號為091-屏東地-016410
    ，與甲○○偽造之麟洛段000-0000地號土地所有權狀載明之
    字號相符）之所有權狀影印後，再加工偽造成麟洛段000-00
    00地號土地所有權狀影本等情，有屏東地政事務所97 年11
    月7 日屏所地一字第0970013406號函及其檢附之坐落屏東縣
    麟洛鄉○○段450- 571地號（該所90年4 月2 日屏東字第
    041680號) 、麟洛段000-0000地號（該所90年4 月2 日屏東
    字第041690號）、麟洛段000-0000地號（該所91年8 月14
    日屏東字第123090號）土地登記申請書含附件等相關資料影
    本及權利書狀核發清冊與異動索引（重測前後）各1 份附卷
    可按（97年度他字第620 號卷157-195 頁），又土地所有權
    狀係由權利人執管乙節，亦經上開屏東地政事務所函敘明。
    綜上，上開被告甲○○交付李林冊持以向臺電屏東營業處申
    請新設電表之所有權狀影本，係被告甲○○係持屏東縣麟洛
    鄉○○段000-0000地號之土地所有權狀影印後，再加工偽造
    成麟洛段000-0000地號土地所有權狀影本之事實，亦堪認定
    。
五、綜上所述，被告甲○○、乙○○竊佔農場段796 地號土地（
    位置詳如附圖一所示）、被告乙○○竊佔農場段812 地號、
    813 地號土地（位置詳如附圖二812-A003之鐵架鐵皮屋，面
    積244.41平方公尺，四周圍牆長度93.177公尺；813-A001鐵
    架鐵皮屋，面積56.56 平方公尺）、被告甲○○偽造麟洛段
    000-0000地號土地所有權狀影本後持以行使等犯行，均事證
    明確，堪以認定。
六、核被告甲○○、乙○○如事實欄一、所為均係犯刑法第320
    條第2 項之竊佔罪；被告乙○○如事實欄二、所為係犯刑法
    第320 條第2 項之竊佔罪；被告甲○○如事實欄三、所為係
    犯刑法第216 條、第211 條之行使偽造公文書罪。被告甲○○偽造公文書之低度行為為嗣後行使之高度行為所吸收，不
    另論罪。被告甲○○、乙○○就上開事實欄一、之竊佔犯行
    ，有犯意聯絡和行為分擔，均為共同正犯。被告甲○○所犯
    上開竊佔罪與行使偽造公文書罪間，被告乙○○所犯二竊佔
    犯行，均犯意各別，行為互殊，應分論併罰。爰審酌被告乙○○係21年9 月9 日生，已77歲，被告甲○○已58歲，其年
    齡、品行、智識能力、犯罪動機、手段、情節，對於法益所
    生侵害之程度，其等二人竊佔國有土地，並鐵絲網圍籬，所
    竊佔土地之面積甚大，經財政部國有財產局駁回其等承租國
    有地之申請，仍拒不回復原狀，犯後態度不佳，及被告甲○○行使偽造之土地所有權狀，已生損害於真正土地所有權人
    及臺電屏東營業處審核新設電表之正確性等一切情狀，分別
    量處如主文所示之刑，被告乙○○所犯上開二罪，均諭知易
    科罰金之折算標準，並定其應執行刑與易科罰金之折算標準
    。另被告甲○○所犯上開行使偽造公文書罪，犯罪時間在96
    年4 月24日以前，所犯符合中華民國九十六年罪犯減刑條例
    第2 條第1 項第3 款所定之減刑條件，應依該規定減其刑期
    為二分之一，故減為有期徒刑7 月，並依該條例第11條規定
    ，就其所犯上開2 罪，定應執行刑。被告甲○○所偽造之土
    地所有權狀影本已由李林冊交付臺電屏東營業處，已非被告
    甲○○所有，爰不予宣告沒收，併此敘明。
據上論斷，應依刑事訴訟法第299 條第1 項前段，刑法第28條、
第320 條第2 項、第1項、第216條、第211條、第51條第5 款，
、第41條第1 項前段，刑法施行法第1 條之1 第1 項、第2 項前
段，中華民國九十六年罪犯減刑條例第2 條第1 項第3 款、第7
條、第11條，判決如主文。
本案經檢察官劉昀到庭執行職務
中    華    民    國    99    年    6     月    18    日
                刑事第一庭    審判長法  官  潘正屏
                                    法  官  黃紀錄
                                    法  官  涂裕洪
以上正本證明與原本無異。
如不服本判決應於收受本判決後送達後10日內向本院提出上訴書
狀，其未敘述上訴理由者，並得於提起上訴後10日內向本院補提
理由書狀（均須按他造當事人之人數附繕本）「切勿逕送上級法
院」
中    華    民    國    99    年    6     月    18    日
                                    書記官  卓春成
附錄本判決論罪之法條：
中華民國刑法第211 條
偽造、變造公文書，足以生損害於公眾或他人者，處一年以上七
年以下有期徒刑。
中華民國刑法第216 條
行使第二百十條至第二百十五條之文書者，依偽造、變造文書或
登載不實事項或使登載不實事項之規定處斷。
中華民國刑法第320條
意圖為自己或第三人不法之所有，而竊取他人之動產者，為竊盜
罪，處五年以下有期徒刑、拘役或五百元以下罰金。
意圖為自己或第三人不法之利益，而竊佔他人之不動產者，依前
項之規定處斷。
前二項之未遂犯罰之。

司法院資訊處製作；財團法人民間司法改革基金會備份。
